臺灣臺北地方法院刑事判決　　　　　　　 94年度訴字第534號
公　訴　人　臺灣臺北地方法院檢察署檢察官
被　　　告　甲○○
選任辯護人　黃重鋼律師
　　　　　　林詠嵐律師
上列被告因違反槍砲彈藥刀械管制條例案件，經檢察官提起公訴
（94年度偵字第4333號），本院判決如下：
    主    文
甲○○未經許可，持有可發射子彈具有殺傷力之改造玩具手槍，
處有期徒刑壹年陸月，併科罰金新臺幣伍萬元，罰金如易服勞役
，以新臺幣玖佰元即銀元佰元折算壹日，緩刑肆年。扣案之仿
貝瑞塔廠製八四型具殺傷力之改造玩具手槍壹支（含彈匣壹只，
槍枝管制編號：0000000000號）沒收。
    事    實
一、甲○○明知可發射子彈具殺傷力之各式手槍及子彈係屬槍砲
    彈藥刀械管制條例第四條第一項第一款及第二款所稱之槍砲
    、彈藥，非經中央主管機關許可不得持有，竟於民國九十三
    年初某日，在臺北市信義區○○○路之中坡公園附近，由已
    成年真實姓名年籍不詳綽號為「正哥」之男子處，收受具殺
    傷力之仿貝瑞塔廠八四型改造玩具手槍一支（，含彈匣一只
    ，槍枝管制編號0000000000號）、土製子彈二顆
    後，即未經許可持有上開槍彈。嗣甲○○因與位於臺北市○
    ○區○○路一○二號地下一樓之「東尼士撞球場」員工曾威
    智於電話中言語衝突，遂於九十三年十一月一日二十三時許
    ，攜所持有之前開槍彈至該撞球場欲找曾威智理論，卻在該
    球場遭數名分持不詳武器、真實姓名年籍不詳之男子圍毆，
    雙方拉扯之際，甲○○所持有之前揭槍彈中之一顆子彈因卡
    彈退彈遺留現場，另一顆則因甲○○使槍枝不慎走火擊中天
    花板。甲○○趁隙逃離現場，嗣經警據報前往東尼士撞球場
    蒐證時，在該撞球廠內扣得子彈一顆、已擊發之彈頭一顆（
    未擊發之子彈一顆已因鑑定需要試射而擊發）。警方於翌日
    制作在場人林政輝、曾威智、丙○○等人之警詢筆錄而得知
    甲○○涉案後，甲○○始於同月三日十九時三十分許，攜帶
    前開槍枝至臺北市政府警察局信義分局投案，該槍枝並為警
    所查扣。
二、案經臺北市警察局信義分局報告臺灣臺北地方法院檢察署檢
    察官偵查起訴。
    理  由
一、訊據被告甲○○，對於上揭事實均坦承不諱（見本院卷九十
    四年八月三十日審判筆錄第四頁），核與證人即在場之東尼
    士撞球場員工林政輝於偵查中所述被告在撞球場掏出槍，遭
    一群人拿刀追砍時就開槍等情相符（見臺灣臺北地方法院檢
    察署九十四年偵字第四三三三號卷宗第九十一頁），並有監
    視錄影畫面翻拍之照片一幀及現場照片三十六幀（分見同上
    偵卷第三十四頁、第六十二頁至第七十九頁）及扣案槍彈可
    資佐證。且扣案之槍彈經送具專門鑑定槍彈殺傷力與否之能
    力之內政部警政署刑事警察局以性能檢驗法、試射法及比對
    顯微鏡比對法鑑定結果，認為(一)該槍枝係仿貝瑞塔廠八四型
    半自動手槍製造之玩具手槍換裝土造金屬槍管而成之改造手
    槍，機械性能良好，可擊發子彈，認具有殺傷力。(二)該子彈
    為土造子彈，經實際試射可擊發，認具殺傷力。(三)而彈頭一
    顆，係已擊發直徑約八ｍｍ之土造金屬彈頭等，此有內政部
    警政署刑事警察局九十三年十二月十五日刑鑑字第○九三○
    二二三三二八號槍彈鑑定書在卷可稽（見同上偵卷第五頁）
    。足徵被告於本院審理中出於任意性之自白與事實相符，從
    而本件事證明確，犯行堪以認定，應依法論科。
二、按「行為後法律有變更者，適用裁判時之法律。但裁判前之
    法律有利於行為人者，適用最有利於行為人之法律。」刑法
    第二條第一項定有明文。本案被告行為後，槍砲彈藥刀械管
    制條例第八條規定已於九十四年一月二十六日經修正公布，
    原第十一條條文刪除，並自九十四年一月二十八日生效，原
    第十一條第一項及第四項規定：「未經許可，製造、販賣或
    運輸第四條第一項第一款所稱其他可發射金屬或子彈具有殺
    傷力之各式槍砲者，處五年以上有期徒刑，併科新臺幣一千
    萬元以下罰金。未經許可，持有、寄藏或意圖販賣而陳列第
    一項所列槍砲者，處一年以上七年以下有期徒刑，併科新臺
    幣七百萬元以下罰金。」修正後之第八條第一項及第四項則
    規定：「未經許可，製造、販賣或運輸鋼筆槍、瓦斯槍、麻
    醉槍、獵槍、空氣槍或第四條第一項第一款所稱其他可發射
    金屬或子彈具有殺傷力之各式槍砲者，處無期徒刑或五年以
    上有期徒刑，併科新台幣一千萬元以下罰金。未經許可，持
    有、寄藏或意圖販賣而陳列第1項所列槍枝者，處三年以上
    十年以下有期徒刑，併科新台幣七百萬元以下罰金。」被告
    前揭未經許可持有改造手槍犯行，經比較修正後第八條第四
    項及修正前第十一條第四項之規定，以修正前第十一條第四
    項規定之刑罰為輕，揆諸首揭刑法規定意旨，應依修正前槍
    砲彈藥刀械管制條例第十一條第四項規定處斷。是核被告所
    為，係犯修正前槍砲彈藥刀械管制條例第十一條第四項之未
    經許可持有可發射子彈具殺傷力之槍枝罪，與現行同條例第
    十二條第四項未經許可持有子彈罪（此部分未修正），被告
    同時持有前開槍彈，係一行為觸犯數罪名，為想像競合犯，
    應依刑法第五十五條之規定，從一重論以未經許可持有可發
    射子彈具殺傷力之槍枝罪。而本件被告雖於案發後逃離現場
    ，但依在場之林政輝、曾威智、丙○○等人於九十三年十一
    月二日警詢中指述暨卷附指認犯罪嫌疑人記錄表，已足確認
    當時行為人係被告等情（見同上偵卷第四十二頁至第五十二
    頁），足認警方於被告投案前已知本案犯行係何人所為，故
    被告攜槍投案，並非對於未發覺之罪自首而接受裁判，尚與
    自首之要件不符，應予敘明。爰審酌被告擁槍自重，對社會
    安全威脅甚大，僅因細故口角即欲持槍找人理論，惡性非輕
    ，本應予以嚴懲，惟量其犯罪後自行投案坦承犯行態度良好
    及一切情狀，認其尚有改過遷善之可能性，爰從輕量處如主
    文所示之刑，並就罰金部分諭知易服勞役之折算標準。另被
    告未曾有受有期徒刑以上刑之宣告，有臺灣高等法院被告前
    案紀錄表一份在卷可稽，經此偵審程序及刑之宣告，當能知
    所警惕，信無再犯之虞，所宣告之刑，以暫不執行為適當，
    爰併宣告緩刑四年，以啟自新。至扣案之仿貝瑞塔廠八四型
    具殺傷力之改造玩具手槍一支（槍枝管制編號000000
    0000號），經具有專門鑑定槍彈能力之內政部警政署刑
    事警察局鑑定結果，確有殺傷力，已如前述，是既係違禁物
    ，應依刑法第三十八條第一項第一款、第二項之規定，不問
    何人所有，均宣告沒收。另扣案之土製子彈一顆，已因鑑定
    需要而試射擊發，火藥部分燃燒殆盡，其餘部分亦裂解為彈
    頭及彈殼，已不具子彈之外型及功能，非屬違禁物，復非被
    告所有，核與沒收要件不合，爰不另為沒收之諭知；至原被
    告所持有之另一顆子彈，已如犯罪事實欄所示，因不慎走火
    而擊發，故亦失其違禁物之性質，同非被告所有，亦不另為
    沒收之諭知，附此敘明。
據上論斷，應依刑事訴訟法第二百九十九條第一項前段，修正前
槍砲彈藥刀械管制條例第十一條第四項、槍砲彈藥刀械管制條例
第十二條第四項，刑法第十一條前段、第二條第一項但書、第五
十五條、第四十二條第二項、第七十四條第一款、第三十八條第
一項第一款，罰金罰鍰提高標準條例第二條，現行法規所定貨幣
單位折算新臺幣條例第二條，判決如主文。
本案經檢察官乙○○到庭執行職務。
中　　華　　民　　國　　94　　年　　9 　　月　　13　　日
　　　　　　　　　刑事刑十四庭審判長法　官　吳靜怡
                                    法  官  李家慧
                                    法  官  吳冠霆
上正本證明與原本無異。
如不服本判決，應於判決送達後10日內向本院提出上訴狀（應抄
附繕本）。告訴人或被害人如對於本判決不服者，應具備理由請
求檢察官上訴，其上訴期間之計算係以檢察官收受判決正本之日
期為準。
                                    書記官  楊文祥
中　　華　　民　　國　　94　　年　　9　 　月　　14　　日
附錄本案論罪科刑法條全文
修正前槍砲彈藥刀械管制條例第11條
未經許可，製造、販賣或運輸第4條第1項第1款所稱其他可發射
金屬或子彈具有殺傷力之各式槍砲者，處5年以上有期徒刑，併
科新臺幣一千萬元以下罰金。
未經許可轉讓、出租或出借前項所列槍砲者，處3年以上10年以
下有期徒刑，併科新臺幣7百萬元以下罰金。
意圖供自己或他人犯罪之用，而犯前二項之罪者，處無期徒刑或
7年以上有期徒刑，併科新臺幣一千萬元以下罰金。
未經許可，持有、寄藏或意圖販賣而陳列第1項所列槍砲者，處
1年以上7年以下有期徒刑，併科新臺幣7百萬元以下罰金。第1項
至第3項之未遂犯罰之。
現行槍砲彈藥刀械管制條例第12條
槍砲彈藥刀械管制條例第12條
未經許可，製造、販賣或運輸子彈者，處 1 年以上 7 年以下有
期徒刑，併科新台幣 500 萬元以下罰金。
未經許可，轉讓、出租或出借子彈者，處 6 月以上 5 年以下有
期徒刑，併科新台幣 300 萬元以下罰金。
意圖供自己或他人犯罪之用，而犯前二項之罪者，處 3 年以上
10 年以下有期徒刑，併科新台幣 700 萬元以下罰金。
未經許可，持有、寄藏或意圖販賣而陳列子彈者，處 5 年以下有
期徒刑，併科新台幣 300 萬元以下罰金。
第 1 項至第 3 項之未遂犯罰之。
